臺灣雲林地方法院民事小額判決
110年度港小字第281號
原      告  吳善蓁
被      告  台灣奇異電力股份有限公司

法定代理人  Marc Daoud

訴訟代理人  陳威智律師
上列當事人間請求損害賠償事件，本院於民國111年2月17日言詞
辯論終結，判決如下：
    主      文
原告之訴駁回。
訴訟費用新臺幣1,000元由原告負擔。
    事實及理由
一、原告主張：原告於民國110年10月3日18時30分許，騎乘機車
    沿雲林縣台西鄉防汛道路行駛，途經被告設於雲林縣之營業
    處所前（下稱案發地點），突然有約4隻狗（下稱系爭犬隻
    ）跑出來追趕，差一點咬到原告。附近警衛於當下竟不聞不
    問，當作沒看到。原告認為人命是寶貴的，被告沒有綁好系
    爭犬隻，危及到原告生命，造成威脅，所以應當受罰。原告
    並因受驚嚇而胸口悶痛、心臟絞痛、頭部暈眩、精神方面久
    久不能安定，而提起本件訴訟。並聲明：被告應給付原告新
    臺幣（下同）5萬元，及自起訴狀繕本送達被告之翌日起至
    清償日止，按週年利率百分之5計算之利息。
二、被告則以：案發地點附近有許多野狗，被告亦未於案發地點
    飼養任何犬隻，原告應係遭附近野狗追逐。系爭犬隻既非被
    告所飼養，被告自無須承擔動物占有人之管束責任，亦無何
    故意或過失之侵權行為。又所幸依原告所述，其並未因受系
    爭犬隻追趕而被咬傷，亦未因此發生任何交通或意外事故，
    原告並無應受填補之人身或財產上損害，其請求應無理由。
    並聲明除如主文第1項所示外，並陳明如受不利判決，願供
    擔保請准宣告免為假執行。
三、得心證之理由
  ㈠按因故意或過失，不法侵害他人之權利者，負損害賠償責任
    ；不法侵害他人之身體、健康、名譽、自由、信用、隱私、
    貞操，或不法侵害其他人格法益而情節重大者，被害人雖非
    財產上之損害，亦得請求賠償相當之金額，民法第184條第1
    項前段、第195條第1項前段分別定有明文。再按當事人主張
    有利於己之事實者，應就其事實有舉證責任，民事訴訟法第
    277條有明文規定；又主張法律關係存在之當事人，須就該
    法律關係發生所須具備之特別要件，負舉證責任。民事訴訟
    如係由原告主張權利者，應先由原告負舉證之責，若原告先
    不能舉證，以證實自己主張之事實為真實，則被告就其抗辯
    事實即令不能舉證，或其所舉證據尚有疵累，亦應駁回原告
    之請求（最高法院89年度台上字2061號判決意旨可參）。是
    以，主張依侵權行為之法律關係請求損害賠償之人，須就侵
    權行為之成立要件，包括：其權利被侵害、該侵害具不法性
    、行為人有故意或過失、權利被侵害者受有損害、損害與侵
    權行為間有因果關係等節負舉證之責。
  ㈡原告主張因受系爭犬隻追趕，致其受驚嚇後，胸口悶痛、心
    臟絞痛、頭部暈眩、精神方面久久不能安定，而有財產上損
    害及精神上痛苦等情，為被告所否認。依上開說明，即應由
    原告就其權利被侵害、該侵害具不法性、行為人有故意或過
    失、權利被侵害者受有損害、損害與侵權行為間有因果關係
    等節負舉證之責。然查：原告固提出針灸照片、元氣堂中醫
    診所復健卡等件，欲證明其因受驚嚇而有就醫之事實，惟原
    告於110年10月3日前、後，均係於該診所接受相同之針灸治
    療，其主訴相同，主病名亦均為頸椎椎間盤疾患，並無因原
    告被系爭犬隻追趕而有所不同，有原告於元氣堂中醫診所之
    就診紀錄在卷可稽（見本院卷第53頁至第57頁），難認原告
    提出之診所復健卡及針灸照片與本件有所關聯，亦無從作為
    原告權利被侵害、受有損害之依據。此外，原告亦於本院審
    理中自承系爭犬隻沒有項圈，並有原告提出之系爭犬隻照片
    存卷可參（見本院卷第19頁、80頁），系爭犬隻既無項圈，
    則其是否有人飼養？如有人飼養，其飼主或管理者是否為被
    告等節，均有疑問。惟原告未能就上開部分，及侵權行為之
    其他成立要件舉證以實其說，原告主張自非可採，應予駁回
    。　　　　
四、從而，原告請求被告給付5萬元，及自起訴狀繕本送達被告
    之翌日起至清償日止，按週年利率百分之5計算之利息，為
    無理由，應予駁回。
五、原告雖聲請調閱案發地點之監視錄影檔案，然本院審酌上情
    後，認原告未能就本件侵權行為之成立要件為舉證，其請求
    並無理由，業如前述，且縱取得原告被系爭犬隻追趕之錄影
    畫面，亦無從證明原告權利被侵害、受有損害及系爭犬隻之
    飼主身分，自無再調閱上開證據之必要。本件事證已臻明確
    ，當事人其餘攻擊防禦方法及所提證據，經審酌後，核與判
    決結果不生影響，爰不逐一論述，併此敘明。
六、本件訴訟費用，確定為第一審裁判費1,000元，依民事訴訟
    法第78條規定，由原告負擔。
中　　華　　民　　國　　111 　年　　3 　　月　　3 　　日
                      北港簡易庭  法  官  詹皇輝
以上正本證明與原本無異。
如不服本判決，應於送達後20日內，向本院北港簡易庭提出上訴
狀並表明上訴理由（以判決違背法令為限），如於本判決宣示後
送達前提起上訴者，應於判決送達後20日內補提上訴理由書（須
附繕本）（上訴理由應記載原判決所違背之法令及其具體內容、
依訴訟資料可認為原判決有違背法令之具體事實）。
中　　華　　民　　國　　111 　年　　3 　　月　　3 　　日
                                  書記官  伍幸怡